臺灣苗栗地方法院刑事判決　　　　　　　 96年度易字第936號
公　訴　人　臺灣苗栗地方法院檢察署檢察官
被　　　告　乙○○
　　　　　　　　　　36弄10.
上列被告因竊盜案件，經檢察官提起公訴 （96年度偵字第4228號
），本院判決如下：
    主  文
乙○○犯竊盜罪，累犯，處有期徒刑參月，如易科罰金，以新臺
幣壹仟元折算壹日。
　　事  實
一、乙○○前因公共危險案件，經本院以92年度苗交簡字第133
    號，判處有期徒刑3 月確定，於民國92年7 月23日易科罰金
    執行完畢（構成累犯）。詎其猶不知悔改，意圖為自己不法
    之所有，於96年8 月31日凌晨0 時40分許，騎乘腳踏車行經
    苗栗縣頭份鎮○○里○○○○ ○道路7 公里處之工地，以不詳
    之方法進入工地內，徒手竊取甲○○所有，放置於該工地鐵
    製大門右前方之地面上的輸油管1 條（長約5 公尺、口徑3
    英吋，約值新臺幣3 千元），得手後，將該輸油管盤掛在肩
    上，準備騎乘腳踏車離去時，適有巡邏警車經過，發覺可疑
    予以盤查而查獲。
二、案經苗栗縣警察局頭份分局報告臺灣苗栗地方法院檢察署檢
    察官偵查起訴。
    理  由
壹、程序部分：
    按被告以外之人於審判外之陳述，雖不符刑事訴訟法第 159
    之1至第159之4 條之規定，而經當事人於審判程序同意作為
    證據，法院審酌該言詞陳述或書面陳述作成時之情況，認為
    適當者，亦得為證據。當事人、代理人或辯護人於法院調查
    證據時，知有第159條第1項不得為證據之情形，而未於言詞
    辯論終結前聲明異議者，視為有前項之同意。刑事訴訟法第
    159 之5 條第1 項、第2 項定有明文。證人即被害人甲○○
    於警詢時的陳述，為被告以外之人於審判外之陳述，且不符
    刑事訴訟法第159 之1 至第159 之4 條之規定，原無證據能
    力。但檢察官及被告，於本件言詞辯論終結前，均未對證人
    甲○○於警詢時陳述之證據能力表示異議。而本院依據該言
    詞陳述作成時之情況觀察，認無不適當之情形，依據上開法
    律之規定，本院自得將之採為認定犯罪事實之證據，合先敘
    明。
貳、實體部分：
一、訊據被告乙○○否認有竊盜犯行，辯稱：「我只是經過那邊
    的水溝，把輸油管撿起來而已。」等語。
二、惟查：
（一）證人即被害人甲○○於警員詢問時陳稱：「（問：你於何
      時如何知道財物被竊？）我是於96年8 月31日2 時10分許
      ，警方通知我才知道的。」、「（問：你被竊何物？數量
      多少？尺寸如何？）我被竊黑色塑膠材質、口徑3 英吋長
      5 公尺之輸油管1 條。」、「（問：竊嫌所竊之黑色橡膠
      材質、口徑3 英寸長5 公尺之輸油管1 條經你指認是否為
      你本人所有？）經我指認無誤。」、「（問：被竊黑色塑
      膠材質、口徑3 英吋長5 公尺之輸油管1 條，你是放置在
      何處？）我被竊之輸油管是放置在頭份鎮○○里○○路（
      苗124 線7 公里處）。」、「（問：該工地有無上鎖？有
      無專人居住看管？）該工地有上鎖。沒有專人居住看管。
      」、「（問：嫌疑人乙○○現在在所裡你是否認識？你與
      嫌疑人有無仇恨及財物糾紛？）我不認識乙○○，與他也
      沒有仇恨及財物糾紛。」、「（問：你有無同意乙○○竊
      取你所有之黑色橡膠材質、口徑3 英寸長5 公尺之輸油管
      ？）沒有。」、「（問：該失竊物品總約價值多少？）約
      值新臺幣3000元。」等語（參偵卷第10至11頁）。
（二）證人即被害人甲○○接受檢察官訊問時結證稱：「（問：
      何職？）開砂石車，我當初租用本件案發當地停車場，最
      近準備還地給地主，現場東西還剩一點點沒搬完。」、「
      （問：現在有無門禁管制？）有，大門有用鐵鍊加鎖頭鎖
      起來。」、「（問：96年8 月30日晚上幾點離開那邊？）
      當天我有去搬東西，因為下雨我就沒搬了，離開時門都有
      上鎖。」、「（問：查扣輸油管原來是放在哪裏？）放在
      鐵門進去右手邊的地上，旁邊還有廢電瓶。」、「（問：
      輸油管何用？）砂石車加油傳送油料用的。」、「（問：
      警察抓到被告後是否立刻通知你到場？）是，我約當天凌
      晨3 點多跟警察到現場拍照，我們去時大門是關著的，照
      片上門微開是因為我進去裡面警察拍照。」、「（問：輸
      油管重量？）約10公斤左右。」、「（問：輸油管是否你
      搬時掉在外面？）不可能，輸油管很大很重，我當時搬東
      西是用卡車載。」、「（問：輸油管是否你不要的？）不
      是，輸油管1 條要3 、4 千元，長度約6 、7 公尺。」等
      語（參偵卷第33至34頁）。
（三）是觀諸證人即被害人甲○○之上述證詞及陳述，可知其係
      證稱平日開砂石車為業，當初租用苗栗縣頭份鎮○○里○
      ○路，亦即苗124 線7 公里處工地當停車場。最近準備將
      上述土地還地給地主，正在搬運自己的物品，尚剩些許物
      品未搬完。為警查扣黑色塑膠材質、口徑3 英吋長5 公尺
      之輸油管1 條，係砂石車在加油傳送油料時使用，原先是
      放在鐵門進去右手邊的地上。其於96年8 月30日晚間，離
      開該處時，有將大門鎖上。輸油管很大很重，不可能係其
      搬運物品時掉在外面。且該輸油管1 條價值約3 千元，並
      非其不要的物品等情。
（四）而衡諸現場照片所示（參偵卷第23頁），案發現場即苗栗
      縣頭份鎮○○里○○路，亦即苗124 線7 公里之停車場，
      雖有鐵皮圍籬及鐵製大門，但僅較一般人略高。復依據證
      人甲○○的上述證詞及現場照片所示（參偵卷第23頁上方
      ），可知前述輸油管所在之處，係在上述鐵製大門右前方
      不遠處，旁邊有證人甲○○放置的廢電瓶。再就輸油管及
      廢電瓶2 者相較，可知輸油管的經濟價值顯然較高。而被
      告乙○○於96年8 月31日凌晨0 時40分許，騎乘腳踏車行
      經上址，將上述輸油管套於其脖子上，正欲返回住處之際
      ，為警查獲（參偵卷第7 頁）。參酌證人甲○○的證詞，
      復衡諸現場的狀況，應可知被告乙○○以不詳的方法，進
      入前述工地，竊得前述輸油管，正欲離開現場之際，適為
      警查獲，應為案發的經過。
（五）退步言之，縱認被告乙○○陳稱於上述工地圍牆旁，將該
      輸油管拾起等情為真。但查，證人甲○○證稱該輸油管價
      值約3 千元，並非其不要的物品等語，已如前述。是該輸
      油管有相當之經濟價值，並非他人丟棄的無用之物，應可
      認定。則被告乙○○行經上述工地旁圍牆，並未經任何人
      之同意，將前述輸油管取走，其具有不法所有的意圖，而
      竊取該輸油管乙節，亦可認定。
（六）綜上，被告乙○○上述辯解，應為臨訟卸責之詞，不足為
      採。此外，復有贓物認領保管單、苗栗縣警察局頭份分局
      扣押筆錄、扣押物品目錄表各1 份、照片4 張（參偵卷第
      13至17頁、第21至23頁）在卷可稽，其上述竊盜犯行，洵
      堪認定。
三、核被告乙○○所為，係犯刑法第320 條第1 項之竊盜罪。又
    被告有犯罪事實欄所載的前科紀錄，於92年7 月23日易科罰
    金執行完畢，有臺灣高等法院被告前案紀錄表在卷可佐。其
    於前述有期徒刑執行完畢後5 年內，再故意犯本件竊盜罪，
    為累犯，應依刑法第47條第1 項規定加重其刑。爰審酌被告
    正值壯年，但不知警惕，不思以正當方法獲取金錢、財物，
    為貪圖私利，竊取甲○○之財物，缺乏尊重他人財產權之觀
    念。並斟酌被告犯罪之動機、目的、手段及所生之損害，暨
    考量被告否認犯行，犯後態度不佳等一切情狀，量處如主文
    所示之刑，並諭知易科罰金之折算標準。至檢察官對被告具
    體求處有期徒刑4 月，茲因其所竊取的輸油管約3 千元，價
    值並非高昂，因認檢察官的求刑，稍嫌過重，略予調減，附
    此敘明。
據上論斷，應依刑事訴訟法第284 條之1 、第299 條第1 項前段
，刑法第320 條第1 項、第47條第1 項、第41條第1 項前段，刑
法施行法第1 條之1 ，判決如主文。
本案經檢察官陳佞如到庭執行職務。
中　　華　　民　　國　　96　　年　　11　　月　　15　　日
                  刑事第三庭    法　官　呂曾達
以上正本證明與原本無異。
如不服本判決，應於判決送達後10日內向本院提出上訴狀（應抄
附繕本），其未敘述上訴理由者，應於上訴期間屆滿後20日內補
提理由書狀於本院，上訴於臺灣高等法院臺中分院。告訴人或被
害人如對於本判決不服者，應具備理由請求檢察官上訴，其上訴
期間之計算係以檢察官收受判決正本之日期為準。
                                書記官  許千士
中　　華　　民　　國　　96　　年　　11　　月　　16　　日
附錄：
刑法第320條第1項。
中華民國刑法第320條
（普通竊盜罪、竊佔罪）
意圖為自己或第三人不法之所有，而竊取他人之動產者，為竊盜
罪，處 5 年以下有期徒刑、拘役或 5 百元以下罰金。
意圖為自己或第三人不法之利益，而竊佔他人之不動產者，依前
項之規定處斷。
前二項之未遂犯罰之。
